【裁判字號】    92,訴,685
【裁判日期】    920612
【裁判案由】    毒品危害防制條例
【裁判全文】
臺灣高雄地方法院刑事判決                          九十二年度訴字第六八五號
    公  訴  人  臺灣高雄地方法院檢察署檢察官
    被      告  甲○○
右列被告因違反毒品危害防制條例案件，經檢察官提起公訴（九十二年度訴字第六八
五號），本院判決如左：
    主  文
甲○○施用第一級毒品，累犯，處有期徒刑柒月。又施用第二級毒品，累犯，處有期
徒刑參月。應執行有期徒刑玖月。
    事  實
一、甲○○前曾因違反肅清煙毒條例案，經本院以民國八十四年度訴字第一九六四號
    刑事判決判處有期徒刑三年二月並確定在案，嗣再因違反麻醉藥品管理條例案，
    經本院以八十四年度易字第五六二六號刑事判決判處有期徒刑三月並確定在案，
    兩罪接續執行，其並在入監服刑後於八十六年八月十一日因縮短刑期假釋出獄，
    詎其竟不知悔改，竟於八十七年間再度施用毒品，而經本院依職權裁定送強制戒
    治，因無繼續戒治之必要，另裁定停止戒治，嗣因交付保護管束期滿，乃由本院
    於八十八年八月二十六日以八十七年度訴字第九七五號刑事判決為免刑判決確定
    在案，上開假釋亦因此經撤銷而執行殘刑，並於八十九年八月十日縮刑期滿出獄
    。然其仍不知悔改，復於九十一年十一月九日十四時、十五時許，在高雄縣橋頭
    鄉○○道旁，施用第一級毒品海洛因及第二級毒品安非他命各一次，並為警於九
    十一年十一月九日十七時許，在高雄市○○區○○路三八七號前查獲。
二、案經高雄市政府警察局移請臺灣高雄地方法院檢察署檢察官偵查起訴。
    理  由
一、右揭被告甲○○施用第一級、第二級毒品之犯罪事實，業經被告坦承不諱，而被
    告為警查獲後所採尿液，經送請高雄市政府衛生局及高雄醫學大學附設中和紀念
    醫院檢驗結果均呈第一級毒品海洛因之嗎啡陽性反應及第二級毒品甲基安非他命
    之陽性反應，有該局九十一年十一月十五日煙毒尿液檢驗成績書及姓名對照及管
    制表各一份附警卷可參及該醫院九十二年四月二十一日濫用藥物尿液檢驗報告書
    一份（報告編號為0000－000號）附本院卷第二十六頁可稽，是被告上開
    自白確與事實相符，洵堪採為論罪科刑之依據。從而，被告施用第一級毒品、第
    二級毒品之犯行部分，事證明確，洵堪認定。
二、又被告前於八十七年間因施用毒品案件，而經本院依職權裁定送強制戒治，因無
    繼續戒治之必要，另裁定停止戒治，嗣因交付保護管束期滿，乃由本院於八十八
    年八月二十六日以八十七年度訴字第九七五號刑事判決為免刑判決確定在案，詎
    其竟仍不知所警惕，而於九十一年十一月十五日十四時、十五時許，再度施用第
    一、二級毒品海洛因及安非他命而犯本案，此有臺灣高雄地方法院檢察署刑案查
    註紀錄表、臺灣高等法院被告全國刑案紀錄表等資料各一份附卷可參。從而，被
    告經裁定強制戒治並於停止戒治付保護管束期滿，視為強制戒治期滿，而經本院
    依毒品危害防制條例第三十五條第三款、二十三條第一項之規定，為免刑判決確
    定後五年內再犯毒品危害防制條例第十條第一項、第二項之罪，罪證明確，應予
    依法論科。
三、復按海洛因係屬毒品危害防制條例第二條第二項第一款所稱之第一級毒品，而安
    非他命則為毒品危害防制條例第二條第二項第二款所稱之第二級毒品，是被告施
    用海洛因、安非他命之行為，係犯該條例第十條第一項之施用第一級毒品罪、同
    條例第十條第二項之施用第二級毒品罪。被告分別持有第一級毒品海洛因及第二
    級毒品安非他命，嗣進而施用之，持有之低度行為應為施用之高度行為所吸收，
    不另論罪。又被告所犯上開施用第一級毒品與施用第二級毒品二罪間，犯意各別
    ，行為互殊，應予分論併罰。又被告前曾因違反肅清煙毒條例案，經本院以八十
    四年度訴字第一九六四號刑事判決判處有期徒刑三年二月並確定在案，嗣再因違
    反麻醉藥品管理條例案，經本院以八十四年度易字第五六二六號刑事判決判處有
    期徒刑三月並確定在案，兩罪接續執行，其並在入監服刑後於八十六年八月十一
    日因縮短刑期假釋出獄，嗣再經撤銷假釋而執行殘刑，並於八十九年八月十日縮
    刑期滿出獄，此有臺灣高等法院被告全國前案紀錄表、被告刑案資料查註紀錄表
    在卷可參，其於前開徒刑執行完畢後五年以內再犯本件有期徒刑以上之罪，為累
    犯，依刑法第四十七條規定應加重其刑。爰審酌被告前已有多次施用毒品之前科
    ，猶不知悔改，復二犯毒品危害防制條例第十條第一項、第二項之罪，已如前述
    ，顯見其並無戒除毒害之決心，及其所犯罪行乃自戕之行為，尚無害及他人，犯
    後坦承部分犯行，態度良好等一切情狀，分別量處如主文所示之刑，並定其應執
    行刑，以資懲儆。
四、又被告經警查獲當日，另有被告友人唐元祥亦經查獲有施用毒品之犯行，並自唐
    元祥之身上起出淨重零點九七公克（包裝重零點二八公克）疑似為第一級毒品海
    洛因之不明晶體，唐元祥並因此經本院以九十一年度毒聲字第七三二五號裁定觀
    察勒戒，並因有繼續施用之傾向，再經本院以九十一年度毒聲字第七九九八號裁
    定令入戒治處所施以強制戒治，嗣於九十二年五月五日經本院以九十二年度毒聲
    字第二七七一號裁定停止戒治，此可參卷附唐元祥之前科資料及停止戒治之裁定
    書，而該疑似為海洛因之不明晶體並未隨本案移送，且屬唐元祥所有，故應待唐
    元祥強制戒治期滿後，另由檢察官聲請本院單獨宣告沒收，併此敘明。
據上論斷，應依刑事訴訟法第二百九十九條第一項前段，毒品危害防制條例第十條第
一項、第二項，刑法第十一條、第四十七條、第五十一條第五款，判決如主文。
本案經檢察官周天畏到庭執行職務
中      華      民      國      九十二      年      六    月    十二    日
                                      臺灣高雄地方法院刑事第二庭
                                          法  官    林靜梅
右正本證明與原本無異。
如不服本判決，應於判決送達後十日內，向本院提出上訴狀。
                                          書記官    洪生輝
中    華    民    國      九十二      年      六      月      十三      日
附錄本判決論罪之法條：
毒品危害防制條例第十條第一項
施用第一級毒品者，處六月以上五年以下有期徒刑。
施用第二級毒品者，處三年以下有期徒刑。


司法院資訊處製作；財團法人民間司法改革基金會備份。
